---
title: "Tarea 1"
author: "[correo alumno]"
output:
  html_document
---

---

* Recuerde... 
     - no alterar el formato de este documento y responder en los espacios asignados
     - descargar la base de datos y subirla a la nube de este proyecto

¡Éxito!

---

# Ejercicio 1

- Inserte los códigos para cargar la base de datos en su proyecto de R Studio Cloud bajo el nombre ‘base’.

```{r}


# cada texto despues de un "#" es un comentario

# Agregue los códigos de cada ejercicio, en estas secciones del archivo.


```

# Ejercicio 2

- Inserte el código para abrir una vista previa de su base de datos

```{r}

# Pegue o escriba los códigos utilizados en la siguiente línea [no coloque el signo gato antes de su respuesta]

```

# Ejercicio 3

- Ejecute los siguientes comandos reemplazando el valor ‘123456789’ por su Rut para poder crear y guardar una submuestra de su base de datos. No altere el resto de los comandos.

```{r}

# set.seed(escriba_su_rut_aqui)

# El código anterior, es el código empleado para permite replicar
# una seleccion al azar, definiendo un "seed".
# esto es necesario para que la selección de casos,
# pueda ser replicada en otros computadores, en diferentes sesiones.
# Fijar el seed, permite obtener la misma muestra aleatoria, cada vez.

# Agregue el código de seleccion de casos aleatoria.

```

# Ejercicio 4

- Inserte los códigos utilizados para mostrar la vista previa de la submuestra creada

```{r}

# Escriba, copie y edite el codigo que permita inspeccionar los datos obtenidos.

```

# Ejercicio 5

- Identifique, extraiga en un objeto, y reporte con texto escrito el valor observado en la fila 10, de la variable ‘sex’

```{r}

# Emplee un código que le permita extraer el valor
# especifico de la tabla de datos, solicitado en este ejercico.

# Fuera de la caja de código o chunk, describa con palabras el valor solicitado en el ejercicio.

```

>Nota: escriba fuera de la "caja de código" o *chunk*, el reporte del valor observado, solicitado en el ejercicio.
